臺灣花蓮地方法院刑事判決　　　　　　　 99年度訴字第326號
公　訴　人　臺灣花蓮地方法院檢察署檢察官
被　　　告　鄧志豪
選任辯護人　鄭敦宇律師（法律扶助基金會指派）
上列被告因違反毒品危害防制條例案件，經檢察官提起公訴（99
年度偵字第712號），本院判決如下：
    主  文
鄧志豪犯如附表所示之罪，各罪宣告刑及沒收均如附表所示。應
執行有期徒刑年，未扣案之販賣第三級毒品所得之財物新臺幣
伍仟元沒收之，如全部或一部不能沒收時，以其財產抵償之。
    事  實
一、鄧志豪明知愷他命（Ketamine，又稱K 他命）係毒品危害防
    制條例第2條第2項第3 款規定之第三級毒品，不得販賣，竟
    意圖營利，基於販賣第三級毒品之犯意，分別於如附表所示
    之時間、地點，各販賣如附表所示金額之第三級毒品愷他命
    （下稱愷他命）予邱雅秀（起訴書誤載為邱雅秀、邱怡潔）
    。
二、案經花蓮縣警察局移送臺灣花蓮地方法院檢察署檢察官偵查
    起訴。
    理  由
壹、程序部分：
一、按被告以外之人於審判外之言詞或書面陳述，除法律有規定
    者外，不得作為證據；被告以外之人於偵查中向檢察官所為
    陳述，除顯有不可信之情況者外，得為證據，刑事訴訟法第
    159條第1項、第159條之1第2 項分別定有明文。偵查中被告
    以外之人（包括證人、鑑定人、告訴人、被害人及共同被告
    等）於偵查中之證詞，性質上均屬傳聞證據。惟現階段刑事
    訴訟法規定檢察官代表國家偵查犯罪、實施公訴，依法其有
    訊問被告、證人及鑑定人之權，證人、鑑定人且須具結，而
    實務運作時，檢察官偵查中向被告以外之人所取得之陳述，
    原則上均能遵守法律規定，不致違法取供，其可信度極高，
    職是，被告以外之人前於偵查中已具結而為證述，除反對該
    項供述得具有證據能力之一方，已釋明「顯有不可信之情況
    」之理由外，不宜以該證人未能於審判中接受他造之反對詰
    問為由，即遽指該證人於偵查中之陳述不具證據能力。經查
    ，證人邱雅秀、邱怡潔、劉正堯、黃天賜、林宗男、徐揚皓
    於偵查中之陳述，均為被告以外之人於審判外之陳述，均為
    傳聞證據。其中證人邱雅秀、邱怡潔於偵查中之陳述，業經
    具結（見偵卷二第52至53頁）而為證述，本院審核前開偵查
    中陳述製作時之情況，尚無違法不當，而證人邱雅秀、邱怡
    潔於偵查中訊問之際分別為20歲、21歲，可清楚理解問題，
    應答清晰、切題，無反應遲緩或記憶猶疑等使證明力明顯過
    低之瑕疵，認為以之作為證據應屬適當，並無顯有不可信之
    情況；而證人劉正堯、黃天賜、林宗男、徐揚皓於偵查中之
    陳述，業經證人劉正堯、黃天賜、林宗男、徐揚皓具結（見
    偵卷一第163至166頁）而為證述，且無違法取供及證明力明
    顯過低之瑕疵，客觀上並無顯不可信之情況，前開證據資料
    ，均有證據能力。
二、按被告以外之人於審判外之陳述，雖不符刑事訴訟法第 159
    條之1至第159條之4 之規定，而經當事人於審判程序同意作
    為證據，法院審酌該言詞陳述或書面陳述作成時之情況，認
    為適當者，亦得為證據；當事人、代理人或辯護人於法院調
    查證據時，知有第159條第1項不得為證據之情形，而未於言
    詞辯論終結前聲明異議者，視為有前項之同意，刑事訴訟法
    第159條第1項、第159條之5分別定有明文。經查，證人邱雅
    秀、邱怡潔、劉正堯、黃天賜、林宗男、徐揚皓、王家濠於
    警詢時之陳述，均為被告以外之人於審判外之陳述，均為傳
    聞證據。其中證人邱雅秀、邱怡潔於警詢時之陳述，檢察官
    、被告鄧志豪及其辯護人於準備程序時就前開證據資料同意
    有證據能力（見本院卷第33頁），復未於本院言詞辯論終結
    前聲明異議，本院審核前開警詢時陳述製作時之情況，並無
    違法不當或證明力明顯過低之瑕疵，認為以之作為證據應屬
    適當，依刑事訴訟法第159條之5規定，證人邱雅秀及邱怡潔
    於警詢時之陳述，均有證據能力。而證人劉正堯、黃天賜、
    林宗男、徐揚皓、王家濠於警詢時之證述，為被告以外之人
    於審判外之陳述，為傳聞證據，被告之辯護人認無證據能力
    ，而公訴人、被告及辯護人於審理時均未聲請傳喚前開5 人
    為證人，且其5 人於警詢時之供述並無較可信之特別情況，
    前開5人於警詢時之供述，不符合同法第159條之2 傳聞法則
    例外之規定，應認均無證據能力。
三、按偵查犯罪機關依法定程序監聽之錄音，係以監聽之錄音帶
    為其調查犯罪所得之證據，司法警察依據監聽錄音結果予以
    翻譯而製作之通訊監察譯文，乃該監聽錄音帶內容之顯示，
    此為學理上所稱之「派生證據」，屬於文書證據之一種。於
    被告或訴訟關係人對其譯文之真實性發生爭執或有所懷疑時
    ，法院固應依刑事訴訟法第165條之1第2 項之規定，勘驗該
    監聽錄音帶以踐行調查證據之程序，俾確認該錄音聲音是否
    為通訊者本人及其內容與通訊監察譯文之記載是否相符，或
    傳喚該通訊者為證據調查。倘被告或訴訟關係人對該通訊監
    察譯文之真實性並不爭執，即無勘驗辨認其錄音聲音之調查
    必要性，法院於審判期日如已踐行提示通訊監察譯文供當事
    人辨認或告以要旨，使其表示意見等程序並為辯論者，其所
    為之訴訟程序即無不合（最高法院97年度台上字第561 號判
    決意旨參照）。查本件司法警察對於被告之行動電話施以通
    訊監察，事前均經本院依法核發通訊監察書，有本院通訊監
    察書及電話附表在卷可參（見警卷第22至23頁），是本件司
    法警察所為之監聽錄音蒐證程序屬合法，且被告及其辯護人
    對上開通訊監察譯文之真實性於本院均未予爭執，無勘驗該
    監聽錄音之必要，再者，本院於審判期日調查證據，已提示
    上揭通訊監察譯文供當事人等辨認及告以要旨等程序，檢察
    官、被告及其辯護人均表示無意見，有審判筆錄可稽（見本
    院卷第94頁），卷附之通訊監察譯文自有證據能力。此等通
    訊監察譯文，係針對具體個案為之，並不具例行性，尚與刑
    事訴訟法第159條之4所定特信性文書之要件有間，附此敘明
    。
四、按92年2月6日修正公布前刑事訴訟法第155條第2項固有規定
    「或與認定事實不符之證據，不得作為判斷之依據」，然「
    與認定事實不符」之證據，究竟是證據能力抑或證明力之問
    題，涵義不明，為杜疑義，故予以刪除（92年2月6日刑事訴
    訟法修正理由參照），惟由刑事訴訟法第166條之7第2項第1
    款「與本案及詰問所顯現之事項無關者，不得詰問」及同法
    第163條之2第2項第2款「與待證事實無重要關係者，無調查
    證據之必要」等規定可知，若證據與待證事實間，風馬牛不
    相及，顯無重要關連性時，自無證據能力可言。所謂與待證
    事項無重要關連性，應以證據與待證事實之主要事實與其附
    隨事實間是否具有明顯、毫無關連性以為判斷。若非明顯、
    毫無關連性者，除非有其他排除證據能力之特別規定外，自
    得採為認定犯罪事實所憑之證據，而屬證據證明力之層次（
    最高法院28年上字第3467號、29年上字第31 05號、71 年臺
    上字第4022號判決要旨參照）。準此，被告辯護人主張公訴
    人引用之證人黃天賜、林宗男、徐揚皓、王家濠於偵查中之
    證述與證明被告所涉犯罪無關連性而無證據能力。惟查，證
    人黃天賜於偵查中證稱：鄧志豪有在賣愷他命，伊於98年 7
    月時曾看過鄧志豪跟劉正堯拿愷他命，伊有向鄧志豪購買毒
    品6 、7次等語（見偵卷一第157頁、偵卷二第105 頁），證
    人林宗男於偵查中證稱：鄧志豪有在賣愷他命，鄧志豪曾賣
    給伊朋友王家濠，劉正堯有拿愷他命予鄧志豪叫鄧志豪去賣
    等語（見偵卷二第132至133頁），證人徐揚皓於偵查中證述
    ：鄧志豪有賣愷他命，鄧志豪的愷他命沒貨時會先找伊拿，
    伊再將錢交給劉正堯等語（見偵卷二第136 頁），是前開證
    人證述可佐證被告鄧志豪有從事販賣愷他命之行為，所為供
    述與本案待證事項客觀上有關連性，辯護人爭執無證據能力
    ，容有誤會，附此敘明。
貳、實體部分：
一、認定事實部分：
（一）上揭事實，業據被告鄧志豪於警詢時、偵查中、本院準備
      程序及審理時迭承不諱（見警卷第17至18頁、偵卷一第24
      8至250頁、本院卷第30至32頁、第59至61頁），並據證人
      邱雅秀於審理時證稱：「（鄧志豪販賣給妳愷他命，妳有
      印象的大約有幾次？）…1包印象就是5百元」，「（每次
      鄧志豪交給妳的幾包？）1包。」等語（見本院卷第87 頁
      ），足認被告確有於前揭時地以前開價格販賣愷他命予邱
      雅秀。況證人劉正堯於偵查中證稱：鄧志豪有幫忙販賣愷
      他命，伊有交愷他命給鄧志豪賣等語（見偵卷一第154 至
      155 頁）；證人黃天賜於偵查中證稱：鄧志豪有在賣愷他
      命，伊於98年7 月時曾看過鄧志豪跟劉正堯拿愷他命，伊
      有向鄧志豪購買毒品6、7次等語（見偵卷一第157 頁、偵
      卷二第105 頁）；證人林宗男於偵查中證稱：鄧志豪有在
      賣愷他命，鄧志豪曾賣給伊朋友王家濠，劉正堯有拿愷他
      命予鄧志豪叫鄧志豪去賣等語（見偵卷二第132至133頁）
      ；證人徐揚皓於偵查中證述：鄧志豪有賣愷他命，鄧志豪
      的愷他命沒貨時會先找伊拿，伊再將錢交給劉正堯等語（
      見偵卷二第136 頁），益徵被告有從事販賣愷他命之行為
      ，此外並有通訊監察譯文乙份可資佐證（見警卷第121 頁
      ），是被告自白與事實相符，應堪採信。
（二）被告雖於100年1月15日第二次審判期日時供稱：伊對於販
      賣愷他命均認罪，但記得沒有販賣那麼多次，應該只有販
      賣7、8次云云（見本院卷第96頁），惟查，被告於98年12
      月28日警詢時供稱：伊販賣愷他命之交易次數大約有10幾
      次等語（見警卷第17頁），於98年12月28日偵查中供稱：
      伊總共賣10幾次等語（見偵卷一第249頁），於99年11月9
      日本院準備程序中陳稱：販賣毒品之次數約10次等語（見
      本院卷第30頁），於99年12月15日第一次審理期日時自承
      ：「總共賣了差不多10次」、「應該是賣出10次沒有錯」
      等語（見本院卷第59、61頁），是被告歷警詢、偵訊、本
      院準備程序及審判時訊問，迭承販賣次數至少10次，卻於
      證據調查程序之末就被訴事實訊問被告時改稱僅販賣7、8
      次，顯係臨訟畏罪卸責之詞，不足採信。
（三）證人邱雅秀雖曾證稱：伊未曾向被告購買愷他命10次云云
      （見本院卷第83頁），惟查，證人邱雅秀於審判時證稱：
      「（在97年間7月到12 月，鄧志豪說妳曾經跟他買過愷他
      命次數大約10次，是否屬實？）不是，沒有這回事」，「
      （據鄧志豪的說法，在妳在石藝大街住的這段期間，總共
      有賣給妳愷他命大約10次，每次是5百元，平均是4、5 天
      到1個星期會賣給妳1次，並沒有賣給邱怡潔，這部分有何
      意見？）大約10次是太誇張，因為根本就沒有算錢，…」
      ，「（鄧志豪賣給妳愷他命，妳有印象的大約有幾次？）
      我根本就不知道」，「（鄧志豪所講若以平均4、5天或 1
      個星期會拿給你1次，約拿給你10 次，他這樣的說法是否
      有顯然的錯誤？）我不知道，我真的都忘記了」，「（當
      時的情形如何？）他就很想要用請的，有時候我要給他錢
      ，但他就直接請我們施用，我記得他有請過我們1、2次」
      ，「（除上開1、2次的部分外，其他交付到底是否有給錢
      ？）我只有給1、2次錢而已，大部分都是鄧志豪用請的」
      ，「（到底是鄧志豪只有請過1、2次，還是請你們施用多
      次？）因為我剛剛突然想到是這樣，就是我只有給錢1、2
      次，其他都是鄧志豪用請的」云云（見本院卷第86至88頁
      ），是證人邱雅秀就被告有無販賣愷他命及販賣愷他命之
      次數，先供稱被告未販賣毒品給伊云云，後改稱不知道、
      忘記被告販賣愷他命之次數云云，復改稱有時係被告請伊
      、有時伊要給被告錢、被告請過伊1至2次云云，旋又陳稱
      ：突然想起伊只給過錢1至2次，其餘均係被告所請云云，
      證人邱雅秀就被告有無販賣愷他命乙事，先稱無此事、根
      本未算錢，後稱不知道、忘記了，又改稱有時要給被告錢
      ，就被告販賣愷他命次數乙事，先稱不知道、忘記了，復
      稱被告拿毒品給伊10次之中有1至2次係被告所請，再改稱
      有1至2次伊有給錢，前後所述矛盾不一，顯係迴護被告之
      詞，不足採信。
（四）又公訴意旨認被告係於97年7月間起至同年12 月間販賣愷
      他命予邱怡潔云云，惟查，證人邱雅秀於審理時證稱：伊
      向鄧志豪拿愷他命時，邱怡潔未與伊同住在石藝大街，邱
      怡潔有在石藝大街處住過一陣子，於8 月底開學時搬走，
      伊在石藝大街住到9月開學後，應該係於10 月份時搬回家
      ，未住到聖誕節之後等語（見本院卷第87頁）。證人邱怡
      潔於審理時證稱：伊在石藝大街住不到1 個月後搬走，伊
      係於8月底剛開學時搬回家等語（見本院卷第64 頁）。被
      告於審理時陳稱：邱怡潔與邱雅秀有一起在石藝大街附近
      套房4 樓住一小段時間，邱怡潔被媽媽叫回去住後就未住
      石藝大街處，伊第一次開始賣時係在石藝大街那邊，僅賣
      給邱雅秀，邱怡潔已經未住該處了等語（見本院卷第60頁
      ）。足認被告係於邱怡潔已搬離石藝大街住處時，販賣愷
      他命予邱雅秀，而邱怡潔係於97年8 月底時搬離石藝大街
      住處，邱雅秀則繼續住至同年10月份始搬走，是被告販賣
      愷他命之時間為97年8月底至10 月份，公訴意旨認被告係
      於97年7月間起至同年12 月間販賣愷他命有予邱雅秀云云
      ，容有誤會，起訴犯罪事實應予更正。
（五）綜上所述，本件事證明確，被告犯行洵堪認定，應依法論
      科。
二、適用法律部分：
（一）按被告行為後，毒品危害防制條例第4條、第17 條之規定
      業已於98年5月20日修正公布，於同年11月20 日施行，經
      比較新舊法如下：
   1、毒品危害防制條例第4條部分：
      修正前、後就販賣各級毒品之構成要件、態樣及未遂之規
      定並無更動，僅提高罰金刑之上限，其中關於第4條第3項
      販賣第三級毒品之法定刑，修正前規定為「5 年以上有期
      徒刑，得併科新臺幣5百萬元以下罰金」，修正後為「5年
      以上有期徒刑，得併科新臺幣7 百萬元以下罰金」，比較
      修正前、後之規定，自以修正前之規定對於被告較為有利
      。
   2、毒品危害防制條例第17條部分：
      修正前之第17條規定為「犯第4條第1項至第4項、第5條第
      1至第4項前段、第6條第1項至第4項、第7條第1項至第4項
      、第8條第1項至第4項、第10條或第11條第1項、第2 項之
      罪，供出毒品來源，因而破獲者，得減輕其刑。」而修正
      後規定為「犯第4條至第8條、第10條或第11條之罪，供出
      毒品來源，因而查獲其他正犯或共犯者，減輕或免除其刑
      。犯第4條至第8條之罪於偵查及審判中均自白者，減輕其
      刑。」本件被告所犯係毒品危害防制條例第4條第3項之販
      賣第三級毒品罪，且其於偵查、審判中均自白犯罪，依舊
      法尚無適用該條規定減刑之餘地；依新法則可依修正後第
      17條第2 項規定減輕其刑，自應以修正後之規定對被告較
      為有利。
   3、綜合上開各條文修正前後之比較結果，修正後之規定對被
      告較為有利，是依刑法第2條第1項後段之規定，本件被告
      犯行，應適用修正後之毒品危害防制條例規定較有利於被
      告。
（二）按愷他命係毒品危害防制條例第2條第2項第3 款明訂之第
      三級毒品，不得非法販賣。核被告所為，係違反毒品危害
      防制條例第4條第3項之販賣第三級毒品罪。又其於販賣前
      所持有之該10包愷他命淨重未逾20公克，依毒品危害防制
      條例第11條第5 項之規定，僅處罰持有屬第三級毒品之愷
      他命純質淨重20公克以上者，是被告於販賣前持有前述10
      包愷他命之持有行為不另成立持有第三級毒品罪，即與本
      件販賣第三級毒品犯行間無高、低度行為之吸收關係，附
      此敘明。被告所為前開10次販賣第三級毒品犯行，犯意各
      別，行為互殊，應分論併罰。被告所犯為毒品危害防制條
      例第4條第3項之罪，於本案偵查及審判中均已自白（見警
      卷第17頁、偵卷一第248至250頁、本院卷第30至33頁、第
      59至61頁），應依毒品危害防制條例第17條第2 項之規定
      ，減輕其刑。至於被告之辯護人雖請求本院依刑法第59條
      規定，為被告減輕其刑云云，然按刑法第59條之酌量減輕
      其刑，必於犯罪之情狀，在客觀上足以引起一般同情，認
      為即予宣告法定低度刑期，猶嫌過重者，始有其適用。然
      查，被告販賣愷他命予邱雅秀次數多達10次，前開毒品大
      量流入市面，對於國人身心健康及社會治安危害甚鉅，其
      犯罪情狀客觀上顯難以引起一般同情，且被告前開犯行經
      依毒品危害防制條例第17條第2 項規定減輕其刑後，已無
      情輕法重之情形，自無從適用刑法第59條規定予以酌減其
      刑，附此敘明。按刑法第57條第10款所稱犯罪後之態度，
      本屬主觀事項，包括行為人犯罪後，有無悔悟等情形，尤
      足以測知其人刑罰適應性之強弱。被告在緘默權保障下所
      為之任意陳述，坦承犯行，不惟可節省訴訟勞費，使明案
      速判，更屬其人格更生之表徵，自可予以科刑上減輕之審
      酌（最高法院98年度台上字第5827號判決可資參照）。爰
      審酌販毒行為乃毒害之源，其源不斷，流毒他人，非僅生
      命、身體受其侵害，甚而社會、國家法益亦不能倖免，當
      非個人生命、身體等法益所可比擬，被告於此社會治安日
      益惡化之際，明知為管制之第三級毒品愷他命，卻兜售販
      賣予邱雅秀，所為足以擴散毒品並增加施用毒品之人口，
      並戕害購毒者之身心健康，其犯罪所生危害非輕，惟被告
      犯罪後於偵審程序中迭承犯行，知所悔悟，犯後態度尚稱
      良好，被告母親為重度精神障礙之人，被告因頭部外傷併
      右側硬膜下出血領有重大傷病免自行部分負擔證明卡之生
      活狀況，有被告母親之中華民國身心障礙手冊、被告之重
      大傷病免自行部分負擔證明卡各1 份在卷可稽（見本院卷
      第53至54頁），兼衡其販毒之數量、犯罪之動機、目的，
      暨其生活狀況及智識程度等一切情狀，量處如主文所示之
      刑，並定其應執行之刑，以資懲儆。被告販賣第三級毒品
      愷他命各次所得為5 百元，雖未扣案，仍均應依毒品危害
      防制條例第19條第1 項規定沒收之，如全部或一部不能沒
      收時，均以其財產抵償之。
、不另為無罪之諭知部分：
    公訴意旨認被告有在石藝大街旁邱雅秀、邱怡潔租屋處販賣
    愷他命予邱怡潔云云，惟查，被告於審判時陳稱：邱雅秀、
    邱怡潔當時一起住在石藝大街附近某處4 樓之套房，邱怡潔
    住一小段時間後就未住該處，伊第一次開始賣愷他命係在石
    藝大街處，只有賣1包5百元之愷他命予邱雅秀1 人，邱怡潔
    當時未住該處；伊僅有賣給邱雅秀，也僅有邱雅秀有給錢，
    僅有邱雅秀打電話與伊聯絡，邱怡潔該段時間未與伊聯絡過
    ；伊於偵查中自白販賣予邱雅秀、邱怡潔，係因一開始渠等
    一起住在石藝大街該處4樓，始講渠等2人之名字等語（見本
    院卷第59至60頁）。證人邱怡潔於警詢亦時證稱：伊與97年
    7、8月間與邱雅秀同住在中華路附近，被告有拿愷他命至伊
    等住處與伊等共同施用，惟未向伊等收錢等語（見警卷第11
    6至117頁）；於偵查中證稱：伊與邱雅秀曾住在中華路，被
    告曾帶愷他命至中華路住處與伊等一起施用愷他命5至6次等
    語（見偵卷二第49至50頁）；於審判時證稱：伊於97年6 月
    底、7月初時與邱雅秀在中華路同住約2月，7 月起被告較常
    至伊等位於中華路之住處，平均4至5天被告會拿愷他命給伊
    等施用共5至6次，伊在中華路住處住至同年7月26 日鳳凰颱
    風後，因淹水而與邱雅秀同搬至南京路靠石藝大街處，伊與
    邱雅秀在石藝大街處同住至8 月底後伊即搬回家，搬至石藝
    大街處後，鄧志豪有來找過伊與邱雅秀1至2次聊天，但未提
    供愷他命予伊等等語（見本院卷第63至64頁、第67頁），證
    人邱雅秀於審理時證稱：「（大概曾經去中華路找過你幾次
    ？頻率為何？）我真的不知道，但鄧志豪來中華路找我們沒
    有超過10次，應該是在5 次以內。（鄧志豪每一次到你們租
    房子的地方是否都會拿愷他命出來大家一起施用？）（點頭
    ）。（在中華路的時候，每次邱怡潔是否都在？）都在，我
    與鄧志豪、邱怡潔都有一起施用。（這樣的情形有幾次？）
    好像有5次」等語（見本院卷第85至86 頁），是被告雖曾與
    證人邱雅秀、邱怡潔一齊施用愷他命，惟並未販賣愷他命予
    邱怡潔，被告與邱雅秀、邱怡潔一齊施用愷他命之地點，係
    邱雅秀、邱怡潔位於中華路之租屋處，並非邱雅秀、邱怡潔
    位於石藝大街旁之租屋處，公訴意旨認被告有在石藝大街旁
    邱雅秀、邱怡潔租屋處販賣愷他命予邱怡潔云云，容有誤會
    。惟此部分若構成犯罪，與前述論罪部分有想像競合之裁判
    上一罪關係，爰不另為無罪之諭知，附此敘明。
據上論斷，應依刑事訴訟法第299條第1項前段，毒品危害防制條
例第4條第3項、第17條第2項、第19條第1項，刑法第11條前段、
第2條第1項後段、第51條第5款，判決如主文。
本案經檢察官簡淑如到庭執行職務
中    華    民    國   100    年    1     月    26    日
                  刑事第二庭  審判長  法  官  張宏節
                                      法  官  蔡寶樺
                                      法  官  林季緯
以上正本證明與原本無異。
如不服本判決應於收受送達後10日內向本院提出上訴書狀，並應
敘述具體理由。其未敘述上訴理由者，應於上訴期間屆滿後20日
內向本院補提理由書(均須按他造當事人之人數附繕本)「切勿逕
送上級法院」。
中    華    民    國   100    年    1     月    26    日
                                      書記官
附錄本判決論罪之法律條文：
修正前毒品危害防制條例第4條第3項
製造、運輸、販賣第三級毒品者，處五年以上有期徒刑，得併科
新臺幣七百萬元以下罰金。
附表：
┌─┬────┬────┬────┬─────┬────┬──────────┐
│編│時間    │地點    │對象    │交易內容  │所犯法條│  宣  告  刑        │
│號│        │        │        │          │及罪名  │  及  沒  收        │
├─┼────┼────┼────┼─────┼────┼──────────┤
│1 │民國97年│花蓮縣花│邱雅秀（│以新臺幣（│毒品危害│鄧志豪販賣第三級毒品│
│  │8月底（ │蓮市石藝│起訴書誤│下同）5百 │防制條例│，處有期徒刑貳年陸月│
│  │起訴書誤│大街旁邱│載為邱雅│元之代價，│第4條第3│，未扣案之販賣第三級│
│  │載為97年│雅秀租屋│秀、邱怡│出售不詳重│項之販賣│毒品所得之財物新臺幣│
│  │7月間起 │處（起訴│潔）    │量之第三級│第三級毒│伍佰元沒收之，如全部│
│  │至同年12│書誤載為│        │毒品愷他命│品罪    │或一部不能沒收時，以│
│  │月間）  │邱雅秀、│        │予邱雅秀。│        │其財產抵償之。      │
│  │        │邱怡潔租│        │          │        │                    │
│  │        │屋處）  │        │          │        │                    │
├─┼────┼────┼────┼─────┼────┼──────────┤
│2 │前次販賣│花蓮縣花│邱雅秀（│以5百元之 │毒品危害│鄧志豪販賣第三級毒品│
│  │毒品4、5│蓮市石藝│起訴書誤│代價，出售│防制條例│，處有期徒刑貳年陸月│
│  │日至1週 │大街旁邱│載為邱雅│不詳重量之│第4條第3│，未扣案之販賣第三級│
│  │後      │雅秀租屋│秀、邱怡│第三級毒品│項之販賣│毒品所得之財物新臺幣│
│  │        │處（起訴│潔）    │愷他命予邱│第三級毒│伍佰元沒收之，如全部│
│  │        │書誤載為│        │雅秀。    │品罪    │或一部不能沒收時，以│
│  │        │邱雅秀、│        │          │        │其財產抵償之。      │
│  │        │邱怡潔租│        │          │        │                    │
│  │        │屋處）  │        │          │        │                    │
├─┼────┼────┴────┼─────┼────┼──────────┤
│3 │前次販賣│花蓮縣花│邱雅秀（│以5百元之 │毒品危害│鄧志豪販賣第三級毒品│
│  │毒品4、5│蓮市石藝│起訴書誤│代價，出售│防制條例│，處有期徒刑貳年陸月│
│  │日至1週 │大街旁邱│載為邱雅│不詳重量之│第4條第3│，未扣案之販賣第三級│
│  │後      │雅秀租屋│秀、邱怡│第三級毒品│項之販賣│毒品所得之財物新臺幣│
│  │        │處（起訴│潔）    │愷他命予邱│第三級毒│伍佰元沒收之，如全部│
│  │        │書誤載為│        │雅秀。    │品罪    │或一部不能沒收時，以│
│  │        │邱雅秀、│        │          │        │其財產抵償之。      │
│  │        │邱怡潔租│        │          │        │                    │
│  │        │屋處）  │        │          │        │                    │
├─┼────┼────┴────┼─────┼────┼──────────┤
│4 │前次販賣│花蓮縣花│邱雅秀（│以5百元之 │毒品危害│鄧志豪販賣第三級毒品│
│  │毒品4、5│蓮市石藝│起訴書誤│代價，出售│防制條例│，處有期徒刑貳年陸月│
│  │日至1週 │大街旁邱│載為邱雅│不詳重量之│第4條第3│，未扣案之販賣第三級│
│  │後      │雅秀租屋│秀、邱怡│第三級毒品│項之販賣│毒品所得之財物新臺幣│
│  │        │處（起訴│潔）    │愷他命予邱│第三級毒│伍佰元沒收之，如全部│
│  │        │書誤載為│        │雅秀。    │品罪    │或一部不能沒收時，以│
│  │        │邱雅秀、│        │          │        │其財產抵償之。      │
│  │        │邱怡潔租│        │          │        │                    │
│  │        │屋處）  │        │          │        │                    │
├─┼────┼────┴────┼─────┼────┼──────────┤
│5 │前次販賣│花蓮縣花│邱雅秀（│以5百元之 │毒品危害│鄧志豪販賣第三級毒品│
│  │毒品4、5│蓮市石藝│起訴書誤│代價，出售│防制條例│，處有期徒刑貳年陸月│
│  │日至1週 │大街旁邱│載為邱雅│不詳重量之│第4條第3│，未扣案之販賣第三級│
│  │後      │雅秀租屋│秀、邱怡│第三級毒品│項之販賣│毒品所得之財物新臺幣│
│  │        │處（起訴│潔）    │愷他命予邱│第三級毒│伍佰元沒收之，如全部│
│  │        │書誤載為│        │雅秀。    │品罪    │或一部不能沒收時，以│
│  │        │邱雅秀、│        │          │        │其財產抵償之。      │
│  │        │邱怡潔租│        │          │        │                    │
│  │        │屋處）  │        │          │        │                    │
├─┼────┼────┴────┼─────┼────┼──────────┤
│6 │前次販賣│花蓮縣花│邱雅秀（│以5百元之 │毒品危害│鄧志豪販賣第三級毒品│
│  │毒品4、5│蓮市石藝│起訴書誤│代價，出售│防制條例│，處有期徒刑貳年陸月│
│  │日至1週 │大街旁邱│載為邱雅│不詳重量之│第4條第3│，未扣案之販賣第三級│
│  │後      │雅秀租屋│秀、邱怡│第三級毒品│項之販賣│毒品所得之財物新臺幣│
│  │        │處（起訴│潔）    │愷他命予邱│第三級毒│伍佰元沒收之，如全部│
│  │        │書誤載為│        │雅秀。    │品罪    │或一部不能沒收時，以│
│  │        │邱雅秀、│        │          │        │其財產抵償之。      │
│  │        │邱怡潔租│        │          │        │                    │
│  │        │屋處）  │        │          │        │                    │
├─┼────┼────┴────┼─────┼────┼──────────┤
│7 │前次販賣│花蓮縣花│邱雅秀（│以5百元之 │毒品危害│鄧志豪販賣第三級毒品│
│  │毒品4、5│蓮市石藝│起訴書誤│代價，出售│防制條例│，處有期徒刑貳年陸月│
│  │日至1週 │大街旁邱│載為邱雅│不詳重量之│第4條第3│，未扣案之販賣第三級│
│  │後      │雅秀租屋│秀、邱怡│第三級毒品│項之販賣│毒品所得之財物新臺幣│
│  │        │處（起訴│潔）    │愷他命予邱│第三級毒│伍佰元沒收之，如全部│
│  │        │書誤載為│        │雅秀。    │品罪    │或一部不能沒收時，以│
│  │        │邱雅秀、│        │          │        │其財產抵償之。      │
│  │        │邱怡潔租│        │          │        │                    │
│  │        │屋處）  │        │          │        │                    │
├─┼────┼────┴────┼─────┼────┼──────────┤
│8 │前次販賣│花蓮縣花│邱雅秀（│以5百元之 │毒品危害│鄧志豪販賣第三級毒品│
│  │毒品4、5│蓮市石藝│起訴書誤│代價，出售│防制條例│，處有期徒刑貳年陸月│
│  │日至1週 │大街旁邱│載為邱雅│不詳重量之│第4條第3│，未扣案之販賣第三級│
│  │後      │雅秀租屋│秀、邱怡│第三級毒品│項之販賣│毒品所得之財物新臺幣│
│  │        │處（起訴│潔）    │愷他命予邱│第三級毒│伍佰元沒收之，如全部│
│  │        │書誤載為│        │雅秀。    │品罪    │或一部不能沒收時，以│
│  │        │邱雅秀、│        │          │        │其財產抵償之。      │
│  │        │邱怡潔租│        │          │        │                    │
│  │        │屋處）  │        │          │        │                    │
├─┼────┼────┴────┼─────┼────┼──────────┤
│9 │前次販賣│花蓮縣花│邱雅秀（│以5百元之 │毒品危害│鄧志豪販賣第三級毒品│
│  │毒品4、5│蓮市石藝│起訴書誤│代價，出售│防制條例│，處有期徒刑貳年陸月│
│  │日至1週 │大街旁邱│載為邱雅│不詳重量之│第4條第3│，未扣案之販賣第三級│
│  │後      │雅秀租屋│秀、邱怡│第三級毒品│項之販賣│毒品所得之財物新臺幣│
│  │        │處（起訴│潔）    │愷他命予邱│第三級毒│伍佰元沒收之，如全部│
│  │        │書誤載為│        │雅秀。    │品罪    │或一部不能沒收時，以│
│  │        │邱雅秀、│        │          │        │其財產抵償之。      │
│  │        │邱怡潔租│        │          │        │                    │
│  │        │屋處）  │        │          │        │                    │
├─┼────┼────┴────┼─────┼────┼──────────┤
│10│前次販賣│花蓮縣花│邱雅秀（│以5百元之 │毒品危害│鄧志豪販賣第三級毒品│
│  │毒品4、5│蓮市石藝│起訴書誤│代價，出售│防制條例│，處有期徒刑貳年陸月│
│  │日至1週 │大街旁邱│載為邱雅│不詳重量之│第4條第3│，未扣案之販賣第三級│
│  │後之97年│雅秀租屋│秀、邱怡│第三級毒品│項之販賣│毒品所得之財物新臺幣│
│  │10月間（│處（起訴│潔）    │愷他命予邱│第三級毒│伍佰元沒收之，如全部│
│  │起訴書誤│書誤載為│        │雅秀。    │品罪    │或一部不能沒收時，以│
│  │載為97年│邱雅秀、│        │          │        │其財產抵償之。      │
│  │7月間   │邱怡潔租│        │          │        │                    │
│  │起至同年│屋處）  │        │          │        │                    │
│  │12月間）│        │        │          │        │                    │
└─┴────┴────┴────┴─────┴────┴──────────┘